Guillaume Reygner

















EXPERIENCES

Janvier 2019 Aout 2021 3 ans

Champagne

au mont d'or

Sept 2017-Sept 2018 1 an

Champagne au mont d'or



Gestion d'un portefeuille de 300 clients sur l'agence de Champagne allant de la création d'entreprise jusqu'aux sociétés faisant un chiffre d'affaires de moins de 3 millions d'euros. Développement du portefeuille sur le domaine de l'innovation en cours d'année.





Rôle indépendant dans la gestion et préparation des dossiers hors délégation des centres d'affaires pour présentation aux différents comités. Etude de faisabilité des dossiers, contacts fréquents avec les chargés d'affaires, étude juridique sur contrat bilatéral/arrangeur.

Juin 2016 -Juin 2018 2 ans

Lyon

Co – fondateur

Klevery



laelyon

CENTRE-EST

Logiciel d'optimisation de tournées à destination des professionnels de la livraison ainsi qu'aux entreprises ayant une forte activité de livraison ou de déplacement.

Sept 2014 -Sept 2018 4 ans

Lyon

Chargé d'accueil L'IAE de Lyon

L'IAE Lyon, école universitaire de management est aujourd'hui l'un des plus importants pôles universitaire français de formation et de recherche à la Gestion et au Management.

FORMATION

Lyon, France

Janv 2022 – Sept 2022	The Hacking Project Ruby, Rails, HTML, CSS, JS, AJAX, PostgreSQL, ReactJS. Formation 6 mois (1200h) + stage en entreprise 2 mois
2017 – 2018 Lyon, France	IAE Business School Lyon Master 2 Finance – Chargé d'Affaires Entreprise Alternance Mention Bien (14.62/20)
2016 – 2017 Lyon, France	IAE Business School Lyon Master 1 Gestion de Patrimoine – Banque et patrimoine
2013 – 2016	IAE Business School Lyon

Mention Assez Bien (13,55/20)

Licence Management et Economie Appliquée



26 ans, né le 02/10/1995

■ PROFIL

Après plusieurs expériences bancaires ainsi expérience chef d'entreprise. Je me reconvertis aujourd'hui dans le domaine qui m'a toujours passionné: l'informatique. Je souhaite rejoindre une nouvelle équipe afin de mettre en pratique mes connaissances et mon dynamisme au sein de votre entreprise.



06 99 04 03 69

✓ guillaume.reygner@outlook.fr

Permis B

Langue maternelle: Français

Langues

Anglais Allemand 0000000000

■ INTERETS

Nouvelles technologies Entrepreneuriat Photographie Voyages Gastronomie Sport Musique Lecture